【裁判字號】    99,聲再,216
【裁判日期】    990610
【裁判案由】    誣告
【裁判全文】
臺灣高等法院刑事裁定                 99年度聲再字第216號
再審聲請人    甲○○
即受判決人
上列聲請人即受判決人因誣告等案件，對於本院九十六年度上訴
字第九六一號，中華民國九十七年三月廿五日第二審確定判決（
臺灣臺北地方法院九十四年度訴字第一０八五號，臺灣北地方法
院九十四年度聲判字第四號，臺灣臺北地方法院檢察署移送併辦
案號：九十五年度偵字第二二七九四號），聲請再審，本院裁定
如下：
    主  文
再審之聲請駁回。
    理  由
一、本件聲請再審意旨略以：本件公訴檢察官確有於二審法院提
    出上訴書，主張被告『無罪』，分內容明載「難認被告之自
    訴完全出於憑空捏造，應不構成誣告犯行…。本案前業經第
    一、二審檢察機關為不起訴處分確定，如何期待蒞庭檢察官
    痛改諭非，依卷證資料提出認定被告有罪之證據？又如何期
    待檢察官於審判中，積極為告訴人主張其自認、但為檢察官
    否認之權利？…現行交付審判制度，恐有無法落實之困難」
    等語。則法院依「審檢分立法則」及「不告不理法則」，自
    不應受理審理及判決。原確定判決未注意公訴人所提前開上
    訴書係主張被告無罪，逕行採取「糾問主義」，集合追訴權
    與審判權於一身，無視檢察官專有追訴權之憲法規範，既已
    違反憲法第八條、刑事訴訟法第一、三、一百五十四、第
    二百六十六條～二百六十八條等規定，且僅因申告內容一部
    出於憑空捏造即判決被告有罪，亦明顯違反最高法院九十三
    年台上字第二五一號、四十四年度台上字第八九二號判例所
    載之「誣告罪之成立，已告訴人所訴被訴人之事實必須完全
    出於虛構為必要」。乃提出檢察官上訴書及前開最高法院判
    例要旨等重要証物，依刑事訴訟法第四百二十條第六款（依
    其前揭所述顯係四百二十一條之誤引）規定，聲請再審。
二、按刑事訴訟法第四百二十一條規定：不得上訴於第三審法院
    之案件，除前條規定外，其經第二審確定判決之有罪判決，
    如就足生影響於判決之重要證據漏未審酌，亦得為受判決人
    之利益，聲請再審。是以重要證據漏未審酌聲請再審之案件
    ，自須以不得上訴於第三審法院之案件為限。經查，本案聲
    請人前經本院認涉犯刑法第一百六十九條第一項之誣告罪及
    同法第二百十六條、第二百十條之行使偽造私文書罪，並依
    牽連犯規定從一重之誣告罪處斷，係屬得上訴三審之案件，
    且聲請人亦提起三審上訴，惟經最高法院以上訴違背法律上
    之程式，駁回上訴在案，此有最高法院九十九年度台上字第
    二六三六號判決一件在卷可按。揆諸前揭規定，聲請人本件
    聲請，即於法不合，無從准許，自應予駁回。
三、據上論斷，應依刑事訴訟法第四百三十三條，裁定如主文。
中    華    民    國  九十九  年    六    月    十    日
                  刑事第四庭審判長法  官  陳筱珮
                                  法  官  孫惠琳
                                  法  官  陳玉雲
以上正本證明與原本無異。
如不服本裁定，應於收受送達後五日內向本院提出抗告狀。
                                  書記官  陳思云
中    華    民    國    99    年    6     月    14    日

司法院資訊處製作；財團法人民間司法改革基金會備份。
